【裁判字號】    88,易,5454
【裁判日期】    890114
【裁判案由】    違反野生動物保育法
【裁判全文】
臺灣高雄地方法院刑事判決                        八十八年度易字第五四五四號
    公  訴  人  臺灣高雄地方法院檢察署檢察官
    被      告  甲○○
右列被告因違反野生動物保育法案件，經檢察官提起公訴（八十八年度偵字第二六七
七八號），本院判決如左：
    主  文
甲○○無罪。
    理  由
一、公訴意旨略以：被告甲○○明知紅面飛鼠係屬公告保育類野生動物，竟於民國八
    十八年十月二十九日下午十時三十分許，在高雄縣桃源鄉○○村○○○道，以持
    內政部核准之生活習慣特殊國民槍照獵槍一支及火藥二枚、鐵絲製成彈丸十小包
    ，未經許可，在山地保留地內違法捕捉一般類野生動物紅面飛鼠一隻，為警當場
    查獲。因認被告所為違反野生動物保育法第十九條第一項第一款之規定，應依同
    法第四十九條第一項第二款處罰云云。
二、按不能證明被告犯罪者，應為無罪之諭知，刑事訴訟法第三百零一條第一項定有
    明文。再獵槍若係專供生活習慣特殊國民生活工具之用，經中央主管機關許可，
非不得持有之；獵捕野生動物，非不得使用獵槍為之，此觀之槍砲彈藥刀械管制
    條例第二十三條、第五條、野生動物保育法第十九條第一項第五款等規定自明。
三、訊之被告否認有右開犯行，辯稱：伊所獵捕紅面飛鼠非保育類野生動物，屬一般
    野生動物，且伊所持以射殺該飛鼠之獵槍業經核發獵槍執照等語。經查，右被告
    所獵捕之紅面飛鼠非保育類野生動物，此業據前開桃源鄉公所巡溪員王明福於警
    訊時陳明在卷。再被告持以獵捕紅面飛鼠之土造獵槍一枝，其內裝填有火藥，以
    該火藥為發射動力，經鑑定結果，認具殺傷力，及扣案之鐵絲製彈丸，均係圓柱
    狀金屬顆粒，有內政部警政署刑事警察局鑑驗通知書及扣案之土造獵槍一枝、鐵
    絲製彈丸等可稽，惟被告確係生活習慣特殊國民，經許可而持有該獵槍，亦有內
    政部核發之獵槍執照影本存卷足考。從而，被告既係以合法持有之獵槍獵捕一般
    野生動物，即與野生動物保育法第十九條第一項第一款「不得使用炸藥或其他爆
    裂物獵捕野生動物」之規定不相違背，亦無違同條項第五款「不得使用獵槍以外
    之其他種類槍械獵捕野生動物」之規定。是被告之所為，尚非法所明文處罰。此
    外，本院復查無其他積極證據足資認定被告有何公訴人所指之首揭犯行，應認不
    能證明被告犯罪，而為無罪之諭知。
據上論斷，應依刑事訴訟法第三百零一條第一項，判決如主文。
中    華    民    國    八十九    年      一      月     十四      日
                                  臺灣高雄地方法院刑事第三庭
                                      法  官 謝  肅  珍
右正本證明與原本無異。
如不服本判決，應於判決送達後十日內，向本院提出上訴狀。
                                      書記官 蔡  善  賢
中    華    民    國    八十九    年      一      月     十四      日


司法院資訊處製作；財團法人民間司法改革基金會備份。
